臺灣桃園地方法院刑事判決　　　　　　　96年度訴字第1558號
公　訴　人　臺灣桃園地方法院檢察署檢察官
被　　　告　甲○
指定辯護人　本院公設辯護人乙○○
上列被告因偽造文書案件，經檢察官提起公訴（96年度偵字第22
672 號），被告自白犯罪，檢察官聲請改依協商程序而為判決，
本院判決如下：
    主      文
甲○行使偽造私文書，足以生損害於公眾及他人，處有期徒刑
月，如易科罰金，以新臺幣壹仟元折算壹日。扣案如附表所示之
物均沒收。
    事實及理由
一、甲○係大陸地區人民，為能非法入境台灣地區，竟基於行使
    偽造、變造特種文書及行使偽造私文書之犯意，先於民國96
    年9 月上旬之某日，在大陸深圳地區，交付照片1 張予某姓
    名年籍不詳綽號「小波」之成年男子（以下簡稱「小波」）
    ，由「小波」據以變造「楊慧敏」名義，但貼有甲○本人相
    片之中華人民共和國香港特別行政區之護照1 本（護照號碼
    HA0000000 號，以下稱香港護照）以及偽造同一姓名、身分
    證字號為K209261 之香港永久性居民身分證1 張（下稱香港
    身分證），甲○取得上開變造香港護照及偽造香港身分證後
    ，旋於96年9 月27日自香港地區搭乘長榮航空公司BR866 號
    班機，並於同日13時45分許抵達台灣桃園國際機場，甲○即
    以楊慧敏名義偽造中華民國臺灣地區臨時入境停留申請書（
    下稱「臨時入境申請書」）、入境登記表各1 紙，並於其上
    偽造「楊慧敏」之署押後，持上開變造之香港護照、偽造之
    香港身分證及偽造之臨時入境申請書、入境登記表，向內政
    部入出國及移民署公務人員申請辦理入境許可證而行使，足
    生損害於楊慧敏本人及我國內政部入出國及移民署對於入境
    管理之正確性，幸承辦人員察覺該香港護照及香港身分證有
    異，經詳加檢查發現係變造之香港護照及偽造之香港身分證
    ，致甲○未入境成功，而查獲上情，當場扣得甲○所持用之
    變造香港護照1 本、偽造香港身分證1 張及偽造之臨時入境
    申請書、入境登記表各1 張。案經內政部入出國及移民署國
    境事務大隊移請臺灣桃園地方法院檢察署檢察官偵查起訴。
二、證據：
  (一)被告甲○於本院審理中之自白。
  (二)內政部入出國及移民署國境事物大隊鑑識調查隊鑑驗書1 份
    。
  (三)中華人民共和國護照1本及中華人民共和國居民身分證1張。
  (四)扣案之變造香港護照1 本、偽造香港身分證1 張及偽造入境
    登記表、臨時入境申請書各1 份。
三、本件被告已認罪，經檢察官與被告於審理程序達成協商之合
    意，其合意內容為：被告願受科處有期徒刑3 月，易科罰金
    ，以新台幣1,000 元折算1 日。經查，上開協商合意並無刑
    事訴訟法第455 條之4 第1 項所列情形之1 ，檢察官聲請改
    依協商程序而為判決，本院爰不經言詞辯論，於協商合意範
    圍內為協商判決，合予敘明。
四、附記事項：
  (一)被告持變造之香港護照、偽造之香港身分證以行使之所為，
    係犯刑法第216 條、第212 條之行使偽造、變造特種文書罪
    ；被告偽以楊慧敏名義填載「入境停留申請單」、「入境登
    記表」並持以行使之所為，係犯刑法第216 條、第210 條之
    行使偽造私文書罪；被告於上開「入境停留申請單」、「入
    境登記表」上偽造「楊慧敏」之署押各1 枚，均為偽造私文
    書之階段行為；又其偽造私文書之低度行為，為行使之高度
    行為所吸收，皆不另論罪。被告同時交付偽造之「入境登記
    表」、「入境停留申請單」及變造香港護照、偽造香港身分
    證以供查驗，應屬一行為觸犯數罪名，應從一重之行使偽造
    私文書罪處斷。
  (二)起訴意旨另以：被告於96年9 月上旬之某日，與「小波」共
    同基於偽造、變造特種文書之犯意聯絡，委由「小波」為其
    變造署名為楊慧敏、護照號碼為HA0000000 之香港護照1 本
    ，以及偽造同一姓名、身分證字號為K209261 之香港身分證
    1 張，因認被告上開行為，另涉犯刑法第212 條之共同偽造
    、變造特種文書罪云云。惟持變造香港護照通關而入境我國
    之行為，雖依刑法第4 條規定屬在我國領域內犯罪，然在中
    華民國領域外所犯變造香港護照、偽造香港身分證，自無由
    構成犯罪。是以，被告在大陸地區變造、偽造香港之護照、
    身分證之行為，自不構成犯罪，此部分本應為無罪之諭知，
    惟起訴書認此部分與前揭論罪科刑部分（行使變造特種文書
    罪）係為一罪之階段行為，爰不另為無罪之諭知，附此敘明
    。
五、沒收：如附表編號1 所示變造之香港護照上改貼被告照片之
    變造部分及偽造之香港身分證，既係由被告取得，自屬被告
    所有，且係供被告犯罪所用之物，應依刑法第38條第1 項第
    2 款規定宣告沒收。而如附表編號2 所示於「出境登記表」
    中「旅客簽名」欄內偽造之「楊慧敏」簽名1 枚及臨時入境
    申請書「申請人」欄位內偽造之「楊慧敏」簽名1 枚，應依
    刑法第219 條之規定宣告沒收。至被告偽造之出境登記表及
    中華民國臺灣地區臨時入境停留申請書於繳交查驗人員後即
    屬內政部入出國及移民署所有，顯已非被告所有，自毋庸宣
    告沒收；附表編號2 所示之「入境登記表」上姓名欄中所載
    之「楊慧敏」（含中文及英文）及「入境停留申請書」上姓
    名欄中所載之「楊慧敏」（含中文及英文），僅係用以作為
    當事人之識別，所書寫之姓名並非用以簽名之意而簽署，不
    能認為係署押，自無從依同條規定為沒收（最高法院89年臺
    上字第7045號判決要旨參照），附此敘明。
六、應適用之法條：刑事訴訟法第455 條之4 第2 項、第455 條
    之8 ，刑法第216 條、第210 條、第212條、第55條、第41
    條第1 項前段、第38條第1 項第2 款、第219 條，刑法施行
    法第1 條之1 第1 項、第2 項前段，
七、本判決除有刑事訴訟法第455 條之4 第1 項第1 款、第2 款
    、第4 款、第6 款、第7 款所定情形之一，或違反同條第2
    項規定者外，不得上訴。
八、如不服本件判決，得自收受判決送達後10日內，向本院提出
    上訴書狀，上訴於第二審法院。
九、本案經檢察官蔡正雄到庭執行職務。
中　　華　　民　　國　　96　　年　　11　　月　　12　　日
                  刑事第四庭  審判長法　官　黃斯偉
                                    法  官  陳可薇
                                    法  官  張淑華
以上正本證明與原本無異。
如不服本判決，應於送達後10日內，向本院提出上訴狀。
                                    書記官　鄭嘉惠
中　　華　　民　　國　　96　　年　　11　　月　　12　　日
附表：
┌──┬───────────────────────┐
│編號│應沒收之物品                                  │
├──┼───────────────────────┤
│1   │變造之中華人民共和國香港特別行政區護照（護照│
│    │  號碼HA0000000 號，姓名楊慧敏）上改貼被告甲○│
│    │  照片部分。                                  │
│    │偽造之香港永久性居民身分證1 張（身分證字號為│
│    │  K209261 ，姓名楊慧敏）                      │
├──┼───────────────────────┤
│2   │入境登記表上「旅客簽名」欄內偽造之「楊慧敏」│
│    │  簽名1 枚。                                  │
│    │中華民國臺灣地區臨時入境停留申請書「申請人」│
│    │  欄位內偽造之「楊慧敏」簽名1 枚。            │
└──┴───────────────────────┘
附錄論罪科刑法條
中華民國刑法第216條
（行使偽造變造或登載不實之文書罪）
行使第 210 條至第 215 條之文書者，依偽造、變造文書或登載
不實事項或使登載不實事項之規定處斷。
中華民國刑法第210條
（偽造變造私文書罪）
偽造、變造私文書，足以生損害於公眾或他人者，處 5 年以下有
期徒刑。
中華民國刑法第212條
（偽造變造特種文書罪）
偽造、變造護照、旅券、免許證、特許證及關於品行、能力服務
或其他相類之證書、介紹書，足以生損害於公眾或他人者，處1
年以下有期徒刑、拘役或3 百元以下罰金。
